# 关于破产重整期间的资产折旧问题！

提问人：小王子会计 时间：2018-07-05 21:28:59
请教各位大侠。一个生产企业从宣告破产到破产重整成功这段时间内，一直属于歇业状态，那么这段时间内的生产经营用途的资产，折旧是否正常计提？如果需要计提，那么相应期间的折旧是计入制造费用还是全额计入管理费用？谢谢！

回答人：chenyiwei
理论上，该企业在这段时间内应当是以非持续经营的破产会计基础进行核算和编制报表的，因此这段期间内可以不计提折旧，但对资产应按预计可变现金额（清算价值）计量。

提问人：小王子会计 时间：2018-07-06 09:01:02
版主，那么如果重整成功后，是否要按照持续经营价值计量？您的说法是否有一些准则支撑？

回答人：chenyiwei
重整成功后，恢复了持续经营能力，自然会恢复到持续经营基础，但此时的历史成本基础已不是原来的历史成本了。